臺灣臺北地方法院刑事判決
110年度易字第487號
公  訴  人  臺灣臺北地方檢察署檢察官
被      告  簡志光





上列被告因妨害自由等案件，經檢察官聲請以簡易判決處刑（11
0年度偵字第16237號），本院受理後（110年度簡字第1347號）
，認不宜逕以簡易判決處刑，改依通常程序審理，判決如下：
    主  文
簡志光犯如附表編號1至5所示之罪，各處如附表編號1至5「宣告
刑」欄所示之刑。應執行拘役壹佰日，如易科罰金，以新臺幣壹
仟元折算壹日。
其餘被訴恐嚇危害安全部分無罪。
被訴侮辱公署部分免訴。
    事  實
一、簡志光為內政部警政署警察廣播電台（址設臺北市○○區○○街
    00號，下稱警廣）之聽眾，因不滿Call in電話遭掛斷，竟
    基於恐嚇危害安全之犯意，於附表所示之時間，在新北市○○
    區○○路0段00巷00號5樓或駕車途中，以其所有之行動電話門
    號0000000000號，傳送如附表所示之簡訊內容至警廣所設，
    供聽眾通報路況之全國治安交通網簡訊專線臺北分臺簡訊專
    線（門號0000000000號，下稱臺北分臺簡訊專線），以如附
    表所示加害身體及生命之言詞恐嚇林慧瑛，使林慧瑛心生畏
    懼，致生危害於安全。
二、案經林慧瑛訴由臺北市政府警察局刑事警察大隊報告臺灣臺
    北地方檢察署檢察官偵查後聲請以簡易判決處刑。
    理  由
壹、有罪部分：
一、上揭事實，業據被告簡志光於本院準備程序及審理時坦承不
    諱（見本院易字卷二第32、38頁），核與告訴人林慧瑛於警
    詢時指證之被害情節大致相符（見偵卷第27至29頁），並有
    臺北分臺簡訊專線擷圖、門號0000000000號行動電話資料（
    見偵卷第19至25、49頁），及臺北市政府警察局刑事警察大
    隊110年11月29日北市警刑大三字第1103057043號函（見本
    院易字卷一第51頁）在卷可佐，足認被告任意性自白與事實
    相符，被告上開犯行，堪以認定，應依法論科。
二、核被告就附表編號1至5所為，係犯刑法第305條之恐嚇危害
    安全罪，共5罪。
三、爰以行為人之責任為基礎，審酌被告前曾傳送簡訊至警廣而
    涉犯恐嚇危害安全等罪，經判決有罪確定在案（見偵卷第95
    至99頁），仍不思以理性方式表達意見，而傳送如附表所示
    之簡訊，致告訴人心生畏懼，且迄今未對告訴人表示歉意，
    所為實屬不該；惟考量被告於警詢及偵訊中否認部分犯行，
    至本院始坦承全部犯行，態度尚可，兼衡其自述大學肄業之
    智識程度、目前無業、經濟狀況不佳（見本院易字卷二第39
    頁），暨其犯罪之動機、目的、手段、所生危害及告訴人意
    見（見本院易字卷二第51頁）等一切情狀，量處如主文所示
    之刑，並諭知易科罰金之折算標準。
四、至未扣案之行動電話（含門號0000000000號SIM卡1枚）雖為
    被告所有持以供本案犯罪所用，業據被告供陳在卷（見偵卷
    第13至15頁），惟因未扣案，不知廠牌及型號，為免將來執
    行困難，爰不予宣告沒收。
貳、無罪部分：
一、檢察官聲請簡易判決處刑意旨另以：被告基於恐嚇危害安全
    之犯意，於民國110年1月26日12時38分，以其所有之行動電
    話門號0000000000號，傳送「餵包龍星林慧瑛吃屎，吃啊吃
    啊～芝麻綠豆官」之簡訊內容致臺北分臺簡訊專線，以此加
    害身體及生命之言詞恐嚇林慧瑛，使林慧瑛心生畏懼，致生
    危害於安全，因認被告此部分所為，涉犯刑法第305條之恐
    嚇危害安全罪嫌（即聲請簡易判決處刑書附表編號3部分）
    。
二、按不能證明被告犯罪或其行為不罰者應諭知無罪之判決，刑
    事訴訟法第310條第1項定有明文。又刑法第305條之恐嚇危
    害安全罪，係指以加害生命、身體、自由、名譽、財產之事
    恐嚇他人，致生危害於安全者，始足當之。
三、檢察官聲請簡易判決處刑意旨認被告涉犯上開恐嚇危害安全
    罪嫌，無非以：㈠被告之自白、㈡告訴人之指述、㈢臺北分臺
    簡訊專線擷圖等資料為其論據。
四、訊據被告固坦承有傳送上開簡訊之事實，惟觀諸該簡訊之內
    容「餵包龍星林慧瑛吃屎，吃啊吃啊～芝麻綠豆官」等語，
    被告所稱之包龍星，為電影中之人物名稱，喻稱「芝麻官」
    ，比喻其官卑職小等情，有本院依職權檢索之網路維基百科
    資料在卷可參（見本院易字卷二第53頁），是被告以包龍星
    及芝麻綠豆官比喻告訴人，並傳送餵告訴人吃屎之粗鄙文字
    ，雖有貶抑、令人難堪之義，惟該文義並無涉及惡害之通知
    ，亦無致生危害於安全之情，核與恐嚇危害安全罪之構成要
    件有間，自不能以恐嚇危害安全罪相繩。是既然不能證明被
    告犯罪，且該行為不構成恐嚇危害安全罪，自應為被告無罪
    判決之諭知。
參、免訴部分：
一、檢察官聲請簡易判決處刑意旨另以：被告基於侮辱公署之犯
    意，於110年4月30日12時40分，以其所有之行動電話門號00
    00000000號，傳送「...警廣有什麼好聽的當真不懂，白痴
    跟沒路用的人才會去聽警廣」之簡訊內容致臺北分臺簡訊專
    線，公然侮辱警廣，並足以貶損警廣之社會評價，因認被告
    涉犯刑法第140條第2項之侮辱公署罪嫌（即聲請簡易判決處
    刑書附表編號7部分）。
二、犯罪後之法律已廢止其刑罰者，應諭知免訴之判決，刑事訴
    訟法第302條第4款定有明文。查被告行為後，刑法第140條
    第2項之侮辱公署罪，業經立法院修正刪除，並由總統於111
    年1月12日公布，同年1月14日生效，是聲請簡易判決處刑意
    旨認被告有侮辱公署之犯罪事實，法律既已廢止其刑罰，即
    應為免訴判決之諭知。
據上論斷，應依刑事訴訟法第299條第1項前段、第301條第1項、
第302條第4款、第452條，判決如主文。
本案經檢察官李頲翰聲請以簡易判決處刑，檢察官林婉儀到庭執
行職務。
中　　華　　民　　國　　111 　年　　3 　　月　　14　　日
　　　　　　　　　刑事第十二庭  法　官  張敏玲
上正本證明與原本無異。 
如不服本判決應於收受送達後20日內向本院提出上訴書狀，並應
敘述具體理由；其未敘述上訴理由者，應於上訴期間屆滿後20日
內向本院補提理由書（均須按他造當事人之人數附繕本）「切勿
逕送上級法院」。告訴人或被害人如對於本判決不服者，應具備
理由請求檢察官上訴，其上訴期間之計算係以檢察官收受判決正
本之日期為準。 因疫情而遲誤不變期間，得向法院聲請回復原
狀。
                                書記官  洪紹甄
中　　華　　民　　國　　111 　年　　3 　　月　　14　　日
附表：
編號 時間 簡訊內容 聲請簡易判決處刑書出處 宣告刑 1 110年1月25日 8時30分 七點到八點主持音調妳家是死死溜、林刀西郎溜 附表編號1 簡志光犯恐嚇危害安全罪，處拘役肆拾日，如易科罰金，以新臺幣壹仟元折算壹日。 2 110年1月26日12時15分 四十個人來懷生國中堵我一個人，我二話不說從帶頭的腦袋一棒子下去，沒兩個月送醫不治。林慧瑛妳消極掰，會知道後悔機會都沒有的。放心，我不會動妳本人，妳會知道欲哭無淚痛不欲生哈哈哈 附表編號2 簡志光犯恐嚇危害安全罪，處拘役肆拾日，如易科罰金，以新臺幣壹仟元折算壹日。 3 110年1月26日12時47分 阿國洪宗適最喜歡被捅屁眼，林慧瑛說她也想都沒人要捅她啦！哈哈哈哈哈哈哈哈哈哈哈哈哈 附表編號4 簡志光犯恐嚇危害安全罪，處拘役肆拾日，如易科罰金，以新臺幣壹仟元折算壹日。 4 110年1月28日13時27分（聲請簡易判決處刑書誤載為26日） 林慧瑛就是沒有被捅屁眼一臉大便臉 附表編號5 簡志光犯恐嚇危害安全罪，處拘役肆拾日，如易科罰金，以新臺幣壹仟元折算壹日。 5 110年3月2日 18時36分 同樣以命抵命不知道鄭捷在耍兒戲 附表編號6 簡志光犯恐嚇危害安全罪，處拘役伍拾日，如易科罰金，以新臺幣壹仟元折算壹日。 

附錄本案所犯法條全文 
中華民國刑法第305條
以加害生命、身體、自由、名譽、財產之事恐嚇他人，致生危害
於安全者，處2年以下有期徒刑、拘役或9千元以下罰金。